臺灣高等法院高雄分院刑事判決　　　 100年度上易字第1092號
上　訴　人　臺灣高雄地方法院檢察署檢察官
上　訴　人
即　被　告　梁春景
上列上訴人等因被告賭博案件，不服臺灣高雄地方法院100 年度
易字第894 號中華民國100 年9 月30日第一審判決（起訴案號：
臺灣高雄地方法院檢察署100 年度偵字第4496號），提起上訴，
本院判決如下：
     主  文
上訴駁回。
     理  由
一、按不服地方法院之第一審判決而上訴者，應向管轄第二審之
    高等法院為之。上訴書狀應敘述具體理由。上訴書狀未敘述
    上訴理由者，應於上訴期間屆滿後20日內補提理由書於原審
    法院，逾期未補提者，原審法院應定期間先命補正。第二審
    法院認為上訴書狀未敘述理由或上訴有第362 條前段之情形
    者，應以判決駁回之。但其情形可以補正而未經原審法院命
    其補正者，審判長應定期間先命補正。刑事訴訟法第361 條
    、第367 條，分別定有明文。所謂不服第一審判決之具體理
    由，必係依據卷內既有訴訟資料或提出新事證，指摘或表明
    第一審判決有何採證認事、用法或量刑等足以影響判決本旨
    之不當或違法，而構成應予撤銷之具體事由，始克當之（例
    如：依憑證據法則具體指出所採證據何以不具證據能力，或
    依憑卷證資料，明確指出所為證據證明力之判斷如何違背經
    驗、論理法則）；倘僅泛言原判決認定事實錯誤、違背法令
    、量刑失之過重或輕縱，而未依上揭意旨指出具體事由，或
    形式上雖已指出具體事由，然該事由縱使屬實，亦不足以認
    為原判決有何不當或違法者（例如：對不具有調查必要性之
    證據，法院未依聲請調查亦未說明理由，或援用證據不當，
    但除去該證據仍應為同一事實之認定），皆難謂係具體理由
    ，俾與第二審上訴制度旨在請求第二審法院撤銷、變更第一
    審不當或違法之判決，以實現個案救濟之立法目的相契合，
    並節制濫行上訴（最高法院97年度臺上字第892 號判決參照
    ）。是以上訴人之上訴書狀或補提之上訴理由書，雖有敘述
    上訴理由，惟並未具體敘述第一審判決有上述違法、不當情
    形，即與未敘述具體理由無異，其所為上訴，即不符合上訴
    之法定要件。
二、本件原判決以被告梁春景所犯賭博罪之罪證明確，量處有期
    徒刑3 月，已詳敘所憑之證據與認定之理由。所為論敘，經
    核並無違背經驗法則或論理法則，量刑亦屬允當。檢察官上
    訴意旨略以：被告經從寬量刑後，仍提起上訴，顯見其犯後
    態度惡劣，原審量刑過輕；惟若被告於審理期間撤回上訴，
    亦願撤回上訴等語；被告上訴意旨略以：朋友於春節期間到
    住處玩衛生麻將，無營利目的，且量刑過重云云。惟查：被
    告意圖營利，於民國（下同）100 年1 月27日23時55分前不
    久，提供高雄市新興區○○○路162 巷30號6 樓之2 租屋處
    作為賭博場所，並提供賭博工具麻將牌1 副、骰子3 顆，搬
    風豆1 顆，供潘坤安、許文星、葉武雄及謝柔等人在上址內
    ，以新臺幣（下同）200 元為底，每台50元之方式，進行賭
    博。並約定每將第1 次自摸者提出100 元，如該將無人自摸
    ，則由最後一把胡牌之人提出100 元之抽頭金予被告，以此
    營利等情，業據原審依據被告之供述、證人即賭客潘坤安、
    許文星、葉武雄、謝柔、查獲警員張聖杰之證述及現場照片
    、扣案之麻將牌（含骰子）1 副、搬風豆1 顆、現金200 元
    等證據資料，認被告上揭賭博犯行之事證明確予以論處；並
    已審酌被告為貪圖不法利益，提供賭博場所及賭具，供他人
    賭博輸贏財物，破壞社會善良風俗，且藉此牟得不法利益，
    情節非輕，惟本件查獲次數僅1 次，經營規模不大，所得非
    鉅等一切情狀，於法定刑度內量處有期徒刑3 月，並諭知易
    科罰金之折算標準。原審顯已斟酌刑法第57條各款所列情狀
    ，而未逾越法律所規定之法定刑度範圍，或濫用其權限，應
    不得任意指摘為違法（最高法院72年台上字第6696號、75年
    台上字第7033號判例參照）。檢察官以被告提起上訴，即推
    認其犯後態度欠佳，因認原審量刑過輕；被告空言否認犯行
    ，及原審量刑過重等語，均非適法之上訴理由。經核原判決
    並無不當，檢察官及被告上開上訴理由，顯均非係依據卷內
    既有訴訟資料或提出新事證，指摘或表明第一審判決有何採
    證認事、用法或量刑等足以影響判決本旨之不當或違法，而
    構成應予撤銷之具體事由。是原審判決並無不當或違法，應
    認檢察官及被告提起上訴，均未依據卷內證據資料敘述具體
    理由之違背法律上程式。
三、綜上所述，檢察官及被告之上訴理由，不能認係依據卷內訴
    訟資料指摘或表明原審判決有何採證、認事、用法或量刑等
    足以影響判決本旨之不當或違法，而構成應予撤銷之具體事
    由，難謂適法之上訴理由。揆諸上揭規定，本件上訴人之上
    訴屬違背法律上之程式，應依法予以駁回，爰不經言詞辯論
    ，判決如主文所示。
據上論斷，應依刑事訴訟法第367 條前段、第372 條，判決如主
文。
中    華    民    國   100    年    11    月    10    日
                  刑事第十庭    審判長法  官  陳中和
                                      法  官  邱永貴
                                      法  官  林水城
以上正本證明與原本無異。
不得上訴。
中    華    民    國   100    年    11    月    10    日
                                      書記官  蔡佳君